# Juan Diego Heredia Niño

<u>LinkedIn</u> | +57 (316) 043-5259 | jd.heredian@uniandes.edu.co | juandiegoheredianino@gmail.com

#### **PERFIL**

Estudiante de la Maestría en Economía de la Universidad de los Andes y economista de la misma universidad. Intereses orientados a la aplicación de métodos cuantitativos, como estadística y aprendizaje de maquinas, en investigación, tanto académica como operacional. Temas de interés centrados en análisis/ciencia de datos, macro/microeconomía aplicada y aprendizaje de máquinas. Capacidad para trabajar en equipo de manera organizada, resolver problemas bajo presión, manejar grandes volúmenes de datos con precisión y atención al detalle. Orientación al servicio implementando habilidades comunicativas efectivas.

#### EXPERIENCIA LABORAL

## Economista - Consejo Gremial Nacional

Julio, 2024 - Actualmente

- Actualización y complementación de la base de datos con los principales indicadores de seguridad a nivel nacional y regional, incorporando estadísticas y reportes suministrados por gremios y observatorios intergremiales con Python y SQL.
- Diseño y elaboración de informes mensuales de seguridad para gremios y afiliados, con información detallada a nivel nacional y regional con Python.
- Redacción de documentos de política pública en materia de seguridad y formulación de recomendaciones basadas en estudios y estadísticas del Observatorio del CGN.

### Data Analsyt - Freelance

Mayo, 2024 - Julio, 2024

• Generación de estadísticas descriptivas, gráficas y análisis estadísticos para investigar temas de participación electoral en Colombia usando SQL y Python.

## Data Analyst - Rappi

Agosto, 2022 - Enero, 2024

- Generación de estadísticas descriptivas, gráficas y análisis estadísticos para comprender órdenes defectuosas en la vertical de operaciones, utilizando SQL (Snowflake), Python, Excel y Power BI.
- Desarrollo de un modelo de procesamiento del lenguaje y análisis de texto utilizando Python. En este, se realizó la tokenización y vectorización del texto para realizar un modelo de clasificación Random Forest.
- Desarrollo de un modelo para identificar casos de robo de productos, fraude de usuario y repartidores mediante el algoritmo de Levenshtein y tokenización de texto utilizando SQL y Python.

#### Desarrollador - IBM

Marzo, 2022 - Agosto, 2022

- Desarrollo de RPAs (Automatización Robótica de Procesos), utilizando IBM RPA Studio, con el objetivo de automatizar procesos de extracción y procesamiento de datos en aplicaciones y páginas web.
- Experiencia internacional en equipos multiculturales y bilingües.

#### Data Science and Automation Intern - IBM

Agosto, 2021 - Febrero, 2022

- Desarrollo de un proceso de ETL utilizando web scraping, utilizando Python, que procesó la data, 10 variables diferentes, de 700 mil productos de tres cadenas de supermercados diferentes. Este fue la base para que el equipo Senior realizara un análisis de mercado en el área de retail.
- Apoyo en la evaluación de una alianza con el Centro para la Cuarta Revolución Industrial a través de sintetización de información y documentación.

## EXPERIENCIA PEDAGÓGICA

Profesor de cátedra - Análisis de datos y Big Data

Mayo, 2024 - Actualmente

Universidad de los Andes - Educación continua.

Tutor de pregrado - Macroeconomía II

Agosto, 2020 - Junio, 2022

Profesor: David Peréz Reyna (PhD, University of Minnesota) y Andrés Zambrano (PhD, UCLA)

Tutor de pregrado - Economía laboral y hechos macroecónomicos

Agosto, 2021 - Diciembre, 2021

**Profesor:** Luis Eduardo Arango Thomas (PhD, University of Liverpool)

## **EDUCACIÓN**

Maestría en Economía Enero, 2024 - Actualmente

Universidad de los Andes - Bogotá, Colombia GPA: 4.47/5.00

Facultad de Economía

Economista 2018 - 2023

Universidad de los Andes - Bogotá, Colombia GPA: 4.08/5.00

Facultad de Economía

**ACTIVIDADES** 

Intercambio cultural y de idiomas 2020-2021

Education First International Campus - San Diego, Estados Unidos

Semillero de Macroeconomía 2020-2021

Universidad de los Andes - Bogotá, Colombia

Revista Supuestos 2020

Universidad de los Andes - Bogotá, Colombia

**HABILIDADES** 

Software:

Avanzado: Herramientas de ofimática (Google y Microsoft), Python, SQL

Intermedio: Matlab, R, IATEX Básico: Stata, Power BI (DAX)

Idiomas:

Español (Nativo), Inglés (C1)